臺灣臺南地方法院刑事判決
111年度易字第353號
公  訴  人  臺灣臺南地方檢察署檢察官
被      告  李俊憲


上列被告因竊盜案件，經檢察官提起公訴（111年度偵字第4586
號），被告於本院準備程序進行中，就被訴事實為有罪之陳述，
經本院裁定以簡式審判程序審理，判決如下：
    主  文
李俊憲犯侵入住宅竊盜罪，處有期徒刑柒月。
未扣案犯罪所得新臺幣捌仟元沒收，於全部或一部不能沒收或不
宜執行沒收時，追徵其價額。
    犯罪事實及理由
一、本案犯罪事實及證據，均引用檢察官起訴書之記載（如附件
    ），並補述：證據部分補充「被告李俊憲於本院準備程序及
    審理時之自白」。
二、論罪科刑：
  ㈠按刑法第321條第1項第1款之侵入住宅竊盜罪，其所謂「住宅
    」，乃指人類日常居住之場所而言，公寓亦屬之，只要供人
    正常起居之場所，且使用之場所係用以起居，該使用人對之
    擁有監督權，即不失為住宅之性質，例如用以居住之公寓、
    大廈、旅客租用之旅館房間、學校宿舍、公司員工宿舍及工
    寮等均屬之（最高法院69年度台上字第1474號判決意旨參照
    ）。查被告李俊憲侵入之建築物為員工宿舍，參考前述說明
    ，自該當住宅之要件，是核被告所為，係犯刑法第321條第1
    項第1款之侵入住宅竊盜罪。起訴書認為被告涉犯同款之侵
    入有人居住之建築物竊盜罪，尚有誤會，然因二者屬同一法
    條，無庸變更起訴法條，附此說明。
  ㈡爰審酌被告不知以正途獲取所需財物，恣意侵入住宅竊取他
    人財物，顯乏尊重他人財產權之觀念，行為應予非難；並考
    量其犯後坦承犯行，然迄未與被害人TIEU VAN TIEN達成和
    解或賠償損害；參以被告於民國110年間因侵入住宅竊盜案
    件，經法院判處有期徒刑7月（共3罪），應執行有期徒刑11
    月確定，另於106年有誣告案件經法院論罪科刑及執行完畢
    紀錄，有臺灣高等法院被告前案紀錄表1份附卷可佐，素行
    非佳；兼衡其竊盜之動機、目的、手段、竊取財物之價值，
    暨其自陳教育程度為高職畢業，未婚，無小孩，擔任廟公，
    家庭經濟狀況貧寒（本院卷第58頁）等一切情狀，量處如主
    文所示之刑，以資警惕。
三、被告之犯罪所得新臺幣8,000元，雖未扣案，仍應依刑法第3
    8條之1第1項前段規定宣告沒收，併諭知於全部或一部不能
    沒收或不宜執行沒收時，追徵其價額。
據上論斷，應依刑事訴訟法第273條之1第1項、第299條第1項前
段、第310條之2、第454條第2項，判決如主文。
本案經檢察官鄭聆苓提起公訴，檢察官紀芊宇到庭執行職務。 
中　　華　　民　　國　　111 　年　　5 　　月　　31　　日
　　　　　　　　　刑事第十一庭  法　官　張郁昇
以上正本證明與原本無異。
如不服本判決應於收受本判決後20日內向本院提出上訴書狀，並
應敘述具體理由。其未敘述上訴理由者，應於上訴期間屆滿後20
日內向本院補提理由書狀（均須按他造當事人之人數附繕本）「
切勿逕送上級法院」。 
　　　　　　　　　　　　　　　  書記官　陳冠盈
中　　華　　民　　國　　111 　年　　5 　　月　　31　　日
附錄本案論罪科刑法條：
中華民國刑法第321條
犯前條第1項、第2項之罪而有下列情形之一者，處6月以上5年以
下有期徒刑，得併科50萬元以下罰金：
一、侵入住宅或有人居住之建築物、船艦或隱匿其內而犯之。
二、毀越門窗、牆垣或其他安全設備而犯之。
三、攜帶兇器而犯之。
四、結夥三人以上而犯之。
五、乘火災、水災或其他災害之際而犯之。
六、在車站、港埠、航空站或其他供水、陸、空公眾運輸之舟、
    車、航空機內而犯之。
前項之未遂犯罰之。
【附件：（附件內容除列出者，餘均省略）】
臺灣臺南地方檢察署檢察官起訴書　
                                     111年度偵字第4586號
　　被　　　告　李俊憲　男　43歲（民國00年00月0日生）
　　　　　　　　　　　　住○○市○○區○○0○0號
　　　　　　　　　　　　國民身分證統一編號：Z000000000號
上列被告因竊盜案件，業經偵查終結，認應提起公訴，茲將犯罪
事實及證據並所犯法條分敘如下：
　　　　　犯罪事實
一、李俊憲意圖為自己不法所有，基於侵入有人居住之建築竊盜
    之犯意，於民國110年11月25日13時4分許，在臺南市○○區○○
    000○0號即龍盟公司員工宿舍處，趁該處大門未上鎖且無人
    注意之際，進入前開宿舍內並徒手拿取TIEU VAN TIEN（中
    文姓名：蕭文進）所有而放置於前址宿舍1樓桌上皮夾內之
    現金新臺幣（下同）8,000元後，隨即離去現場。嗣經TIEU 
    VAN TIEN於同日15時40分許發覺皮夾內現金短缺8,000元而
    訴警處理，為警循線調閱監視器畫面，因而查獲。
二、案經臺南市政府警察局新化分局報告偵辦。
　　　　　　 證據並所犯法條
一、上開犯罪事實，業據被告李俊憲於警詢中坦承不諱，核與證
    人TIEU VAN TIEN、李孟澤於警詢中所為證述情節相符，並
    有監視器畫面翻拍照片5張在卷可查，足認被告之任意性自
    白與事實相符，其犯嫌應堪認定。
二、核被告所為，係犯刑法第321條第1項第1款侵入有人居住之
    建築物竊盜罪嫌。至本件被告之犯罪所得8,000元，請依刑
    法第38條之1第1項規定宣告沒收，倘於一部或全部不能或不
    宜沒收時，依同條第2項規定，追徵其價額。
三、依刑事訴訟法第251條第1項提起公訴。
　　此　　致
臺灣臺南地方法院
中　　華　　民　　國　 111　　年　　3 　　月　　10　　日
                              檢察官   鄭聆苓
本件正本證明與原本無異
中　　華　　民　　國　 111　　年　　3 　　月　　20　　日
                              書記官   曾敏娟